【裁判字號】    95,交訴,267
【裁判日期】    951229
【裁判案由】    公共危險
【裁判全文】
臺灣臺中地方法院刑事判決             95年度交訴字第267號
公  訴  人  臺灣臺中地方法院檢察署檢察官
被      告  乙○○
上列被告因公共危險案件，經檢察官提起公訴（95年度偵字第18
932號），本院判決如下：
    主    文
乙○○駕駛動力交通工具肇事，致人受傷而逃逸，累犯，處有期
徒刑柒月。
    犯罪事實
一、乙○○前因竊盜案件，經本院以93年度簡字第485號判處有
    期徒刑6月確定，於民國93年ll月2日易科罰金執行完畢。
    乙○○於95年7月ll日晚間，駕駛車牌號碼421-RY號大貨車
    沿臺中縣東勢鎮○○路往和平鄉方向行駛，於同日晚間7時
    26 分許，途經該路東關幹177號電線桿處之際，適有丙○○
    ○手扶水泥護欄行走於道路右側，乙○○見狀往左側閃躲，
    但該大貨車之右前車頭仍撞及丙○○○之左後背，致丙○○
    ○受有肋骨骨折、併血氣胸及頭部外傷之傷害 (所涉過失傷
    害部分未據告訴)。乙○○於事故發生後未採取任何救護丙
    ○○○之措施，亦未報警前來處理，竟另行基於肇事逃逸之
    犯意，駕車加速往和平鄉方向逃逸。嗣經目擊事故經過之甲
    ○○記下車牌號碼，報警而循線查獲。
二、案經臺中縣警察局東勢分局報請臺灣臺中地方法院檢察署檢
    察官偵查起訴。
    理    由
一、訊據被告乙○○固坦承有於上開時、地，不慎撞及丙○○○
    未停車救護之事實，惟矢口否認有何肇事逃逸犯行，辯稱：
    當時有閃避，但不知道有撞到人云云。經查，丙○○○於警
    詢中證稱當時離不到10公尺處有路燈，行走於路上應該看的
    見等語，而該路段僅有雙向二線道，路面狹窄，事故發生時
    天氣晴朗，有現場照片4張及道路交通事故調查表l份附卷可
    憑，被告對前方發生何等事故難能諉為不知。且被告乙○○
    於本院審理時亦自承有看到被害人丙○○○，且有採剎車的
    動作（見本院95年12月26日審理筆錄），而現場亦留有被告
    大貨車之煞車痕跡，有交通事故現場圖1份附卷可佐，而現
    場目擊證人王文欽於偵查中結證稱：被告駕駛之大貨車快看
    到阿婆（即被害人）時有閃避的動作，該車原本速度很慢，
    阿婆倒地後就加速離開等語。於本院審理時亦作相同之證述
    ，並稱伊速度60至70才追上被告之車而記下被告之車號等語
    ，足見被告應知駕車肇事，否則何必有加速離去之舉。而丙
    ○○○因遭被告駕車撞及，受有肋骨骨折、併血氣胸及頭部
    外傷之傷害，復有澄清綜合醫院診斷證明書1張在卷可稽。
二、按道路交通事故之發生，常非於己之鄰親家里，時有告救不
    能情事，乃科以肇事者須即採取救護或其他必要措施，並應
    向警察機關報告之法定義務，以防因就醫延誤致生無謂傷亡
    ，並俾得通知傷亡者家屬到場，以明責任，是凡肇事人於行
    車肇事致人受傷或死亡，未即採取救護或其他必要措施，並
    向警察機關報告，即駕車逃逸者，均應依該規定處罰，至其
    嗣後是否受刑事訴追及已否與被害人達成民事和解，賠償損
    失，對其應受處罰乙節，並不生影響。職是之故，汽車駕駛
    人駕駛汽車肇事，不論其責任之歸屬為何，即有義務留在肇
    事現場，採取救護或其他必要措施，並向警察機關報告，以
    維護他人之生命與其他用路人之交通安全。其立法目的，既
    係促使駕駛人於肇事致死傷後，能對被害人即時救護，報告
    警察機關，以減少死傷，是該罪之成立祇以行為人有駕駛動
    力交通工具肇事，致人死傷而逃逸之事實為已足，至行為人
    之肇事有否過失，則非所問（最高法院92年度臺上字第4468
    號刑事判決參照）。本件被告駕駛車輛撞到丙○○○，致其
    受傷，其對被害人當場受有傷害已有認識，其竟未採取救護
    或其他必要措施，並向警察機關報告，即竟行駕車離去嗣經
    警循線查獲，其肇事逃逸亦已甚灼然。從而本案事證明確，
    被告犯行堪予認定。
三、核被告乙○○所為，係犯刑法第185條之4之肇事逃逸罪。被
    告有事實欄所述之前科，有台灣高等法院被告前案紀錄表1
    份附卷可佐，其於五年之內再故意犯本件有期徒刑以上之罪
    ，為累犯，依刑法第47條第1項之規定，加重其刑。爰審酌
    被告犯罪之動機、肇事致人受傷而逃逸，惡性非輕及其犯後
    態度等一切情狀，量處如主文所示之刑。
據上論斷，應依刑事訴訟法第299條第1項前段，刑法第185條之4
、第47條第1項，刑法施行法第1條之1，判決如主文。
本案經檢察官郭明嵐到庭執行職務。
中    華    民    國    95    年    12    月    29    日
                    刑事第七庭  審判長法  官  許金樹
                                      法  官  高文崇
                                      法  官  郭德進
上正本證明與原本無異。
如不服本判決，應於送達後十日內向本院提出上訴狀（須附繕本
），上訴於台灣高等法院台中分院。
中    華    民    國    96    年    1    月      3    日
                                      書記官  陳惠玲
                                                       B
附錄論罪科刑法條
中華民國刑法第185條之4：（肇事遺棄罪）
駕駛動力交通工具肇事，致人死傷而逃逸者，處6月以上5年以下
有期徒刑。


司法院資訊處製作；財團法人民間司法改革基金會備份。
